【裁判字號】    89,訴,1463
【裁判日期】    890725
【裁判案由】    清償借款
【裁判全文】
臺灣臺中地方法院民事判決  八十九年度訴字第一四六三號
    原      告  台新國際商業銀行股份有限公司
    法定代理人  丁○○
    訴訟代理人  丙○○
    送達代收人  許淑娟
    被      告  乙○○
                甲○○
右當事人間請求清償借款事件，本院判決如左：
    主    文
被告應連帶給付原告新台幣貳佰伍拾萬陸仟參佰肆拾捌元，及自民國八十八年十二月
二十九日起至清償日止，按年息百分之九點四八計算之利息，並自民國八十八年十二
月二十九日起至清償日止，按上開利率百分之二十計算之違約金。
訴訟費用由被告連帶負擔。
本判決於原告以新台幣捌拾肆萬元為被告供擔保後，得為假執行。
    事    實
甲、原告方面：
  一、聲明：除假執行擔保金額外，如主文所示。
  二、陳述：被告乙○○於民國（下同）八十四年八月八日，邀同被告甲○○為連帶
      保證人，向原告借用新台幣（下同）肆佰玖拾參萬元，約定清償期為九十一年
      八月八日，利息按年息百分之九點四八計算，被告按月計付本息，如逾期清償
      ，在六個月以內者，按上開利率百分之十，超過六個月者，按上開利率百分之
      二十計付違約金，如一期未繳視為全部到期。詎被告乙○○逾期未繳本息，經
      原告對債務人所提供之擔保為強制執行，受清償部分本金及至八十八年十二月
      二十八日之利息及違約金，尚有本金貳佰伍拾萬陸仟參佰肆拾捌元未還，經原
      告對被告二人催討，被告二人仍未清償，為此提起本件訴訟。
  三、證據：提出借據一份、授信約定書二份、台灣台中地方法院八十八年度執字第
      八０七九號執行分配表一份為證（以上均為影本）。
乙、被告方面：
  一、聲明：駁回原告之訴。
  二、陳述：被告乙○○及甲○○就原告所主張之事實均為自認，並均陳稱現無力償
      還債務等語。
    理    由
一、本件原告主張：被告乙○○邀同被告甲○○為連帶保證人，向原告借用肆佰玖拾
    參萬元，約定利息按年息百分之九點四八計算，被告乙○○按月計付本息，如逾
    期清償，在六個月以內者，按上開利率百分之十，超過六個月者，按上開利率百
    分之二十計付違約金，如一期未繳視為全部到期。詎被告乙○○逾期未繳本息，
    經原告對債務人所提供之擔保為強制執行，受清償部分本金及至八十八年十二月
    二十八日之利息及違約金，尚有本金貳佰伍拾萬陸仟參佰肆拾捌元未還，經原告
    對被告二人催討，被告二人仍未清償等情，業經被告二人到庭所自認，並有原告
    提出之借據一份、授信約定書二份、台灣台中地方法院八十八年度執字第八０七
    九號執行分配表一份為證，核屬相符，原告之主張堪信為真。
二、從而，原告依消費借貸及連帶保證契約之法律關係，請求被告二人連帶給付貳佰
    伍拾萬陸仟參佰肆拾捌元，及自八十八年十二月二十九日起至清償日止，按年息
    百分之九點四八計算之利息，並自八十八年十二月二十九日起至清償日止，按上
    開利率百分之二十計算之違約金，為有理由，應予准許。
三、本件原告陳明願供擔保請准宣告假執行，核無不合，爰酌定相當擔保金，併准許
    之。
四、據上論結，原告之訴為有理由，依民事訴訟法第七十八條、八十五條第二項、第
    三百九十條第二項判決如主文。
中      華      民      國    八十九    年      七      月    二十五  日
                                        臺灣臺中地方法院民事第一庭
                                            法      官  王金洲


司法院資訊處製作；財團法人民間司法改革基金會備份。
